【裁判字號】    94,易,494
【裁判日期】    950331
【裁判案由】    竊盜等
【裁判全文】
臺灣雲林地方法院刑事判決               94年度易字第494號
公  訴  人  臺灣雲林地方法院檢察署檢察官
被      告  辛○○
上列被告因竊盜案件，經檢察官聲請簡易判決處刑（94年度偵字
第1807號），經本院斗六簡易庭簽准改依通常審判程序審理，及
移送併辦（94年度偵字第3728號），暨追加起訴（94年度偵字第
3665號、第3666號、第3728號、第3775號），本院判決如下：
    主  文
辛○○連續竊盜，累犯，處有期徒刑伍月；又連續於夜間侵入住
宅竊盜，累犯，處有期徒刑壹年陸月；應執行有期徒刑壹年拾月
。
    犯罪事實
一、辛○○前於民國90年2 月27日，因竊盜案件，經本院以90年
    度易字第27號判處有期徒刑3月，於同年3月24日確定，並於
    同年4 月18日易科罰金執行完畢。又其患有「精神分裂症」
    及「邊緣智能不足」，為精神耗弱之人。
二、辛○○仍不知悔改，復基於意圖為自己不法所有之概括犯意
    ，連續為下列竊盜行為：
  (一)於93年年初某日下午4、5時許，擅自侵入雲林縣斗南鎮大東
    里大東88號乙○○住處（無故侵入住居部分未據告訴）2 樓
    ，徒手竊取乙○○所有之項鍊、戒指及其他黃金等金飾，於
    得手後，隨即持往雲林縣虎尾鎮某銀樓變賣得款約新臺幣（
    下同）11至12萬元。
  (二)於93年9月21日上午9時30分許，由未上鎖之大門，擅自侵入
    雲林縣斗南鎮埤麻里埤麻1之3號丙○○住處（公訴人誤為無
    故侵入住居部分未據告訴）2 樓，徒手竊取丙○○所有之金
    戒子2只及金項鍊1條（約值24,000元），於得手後，即持往
    某銀樓變賣得款花用。嗣經丙○○報警而查獲。
三、辛○○又另行起意，基於意圖為自己不法所有之概括犯意，
    連續為下列竊盜或加重竊盜行為：
  (一)於94年7 月間某日，在雲林縣大埤鄉○○路旁某土地公廟前
    之空地（公訴人誤為斗南鎮○○路200 號鎮公所停車棚內）
    ，見雲林縣斗南鎮公所所有未懸掛車牌之重機車1 輛（原車
    牌號碼為MMD-436 號，已報廢）停放在該處，且鑰匙未取下
    ，即趁四下無人注意之際，徒手竊取該機車後供己騎用。
  (二)於94年8月13日上午5時40分許，前往雲林縣斗南鎮○○路12
    3 號外，徒手翻越鐵質浪板之圍牆安全設備，進入甲○○所
    經營之大裕資源回收場後，徒手竊取插在甲○○所有車牌號
    碼TTG-568號機車上之鑰匙1串，再由窗戶爬入該公司之辦公
    室，徒手竊取甲○○所有之國際牌銀色手機1支及現金1,800
    元硬幣，於得手後離去，並隨即於同日上午在斗南鎮電動玩
    具店內將該現金花用殆盡。嗣經甲○○返回該資源回收場發
    現財物失竊，經查看監視錄影畫面，始悉上情而報警處理。
  (三)於94年8 月13日中午12時許，在雲林縣斗南鎮火車站前之停
    車場處，持上開在大裕資源回收場內所竊得之鑰匙1 串，著
    手插入謝魏素珠所有而由壬○○所使用之車牌號碼MKE-161
    號機車鑰匙孔，試圖啟動該機車而竊取供己代步之用，但因
    無法啟動而未得逞。
  (四)於94年8 月13日中午12時許，在雲林縣斗南鎮火車站前之停
    車場處，復持上開所竊得之鑰匙1 串，著手插入張秀觀所有
    而由丑○○所使用之車牌號碼XSB-971 號機車鑰匙孔，試圖
    啟動該機車而竊取供己代步之用，亦仍無法啟動而未得逞。
    嗣為警當場查獲，並扣得上開(二)之贓物鑰匙1 串及國際牌手
    機1支。
  (五)於94年8月14日上午9時26分許，在雲林縣斗南鎮○○街彩虹
    大樓前，以鑰匙1 支（未扣案）插入機車電門啟動之方式，
    竊取丁○○所有停放在該處之車牌號碼MJX-762號重機車1輛
    ，旋於得手後，供己代步之用。嗣於同日下午7 時許，丁○○發現其所有機車失竊，經查看監視畫面，始悉上情。
  (六)於94年8月16日晚間8時10分許，在雲林縣斗南鎮斗南火車站
    倉庫前之菜園旁，趁四下無人注意之際，徒手竊取黃祈煌所
    有停放在該處之銀色腳踏車1輛，於得手後供己代步之用。
  (七)於94年8 月16日晚間11時45分許，騎乘上開所竊得之腳踏車
    ，行經雲林縣斗南鎮○○里○○○路7 號己○○住處，趁其
    樓下無人且大門未關之機會，擅自侵入該住宅後，徒手竊取
    客廳桌子內之「峰」牌香菸7 包，於繼續蒐尋財物之際，為
    樓上之屋主己○○發覺有異，經其下樓查看而當場查獲。
  (八)於94年8月18日凌晨0時30分許，行經雲林縣斗南鎮○○里○○路54號癸○○住處，趁客廳無人且大門未關之機會，擅自
    侵入癸○○之住處（無故侵入住居部分未據告訴），著手竊
    取簡淑珍置於桌上之皮夾內財物時，適為簡淑珍返家發現而
    大聲呼叫，經癸○○衝出查看，但辛○○仍順利逃逸，始未
    得逞。嗣於同日晚間8 時30分許，在斗南鎮○○街七星遊藝
    場，辛○○為癸○○發現認出，而報警查獲，並於警詢時由
    辛○○主動供出上開二之(一)部分犯行。
  (九)於94年9月7日凌晨1 時許，騎乘上開三之(一)所竊取之未懸掛
    車牌機車，前往雲林縣斗六市○○路正佳營造有限公司（下
    稱正佳公司）之「大潭工地」處，徒手竊取正佳公司所有之
    兩輪手推車1 輛及鋼筋鐵條共278 根，並以繩子將該手推車
    綁於機車後方，將鋼筋鐵條置於機車腳踏板及兩輪手推車上
    ，欲載回變賣。嗣於同日凌晨3 時10分許，騎乘該機車行經
    雲林縣斗南鎮○○路斗南國小前時，為警臨檢而當場查獲，
    始查悉上情。
    理  由
壹、程序方面：
  (一)本件公訴人雖於94年11月4 日以94年度偵字第3665號、第36
    66號、第3728號、第3775號移送併辦意旨書，認為被告辛○○所為上開犯罪事實二之(一)及三之(一)至(九)等部分犯行，與本
    件原聲請簡易判決處刑部分之犯罪事實具有連續犯之裁判上
    一罪關係，而移送本院併予審理。惟公訴檢察官於本院95年
    2月13日之準備程序及同年3月24日之審判程序中，均已表示
    就上開併辦意旨書附表編號2至編號9部分之犯罪事實，與本
    件原聲請簡易判決處刑之犯罪事實應無連續犯之關係，被告
    該部分犯行應係另行起意，而改為追加起訴之方式追訴被告
    ，故本院自應依公訴人上開更正後之意見審理，先予敘明。
  (二)按被告以外之人於審判外之陳述，雖不符前四條之規定，而
    經當事人於審判程序同意作為證據，法院審酌該言詞陳述或
    書面陳述作成時之情況，認為適當者，亦得為證據。當事人
    、代理人或辯護人於法院調查證據時，知有第159條第1項不
    得為證據之情形，而未於言詞辯論終結前聲明異議者，視為
    有前項之同意，刑事訴訟法第159條之5定有明文。查被告於
    本院準備程序及審判期日，對於被害人乙○○、丙○○、子
    ○○、甲○○、壬○○、丑○○、丁○○、黃祈煌、己○○
    、癸○○及庚○○等人於警詢之證述，或同意作為證據使用
    ，或未爭執其證據能力，本院審酌該等言詞陳述作成時之情
    況，認為適當，本件該等被告以外之人於審判外之陳述應認
    為有證據能力。
貳、實體方面：
一、認定犯罪事實所憑之證據及理由：
  (一)上述犯罪事實，已各有如附表所示之證據可佐，並據被告於
    警詢、偵查或本院審理時坦白承認，而被告之自白均出於任
    意性，又與附表所示之積極證據相符，足認其自白應屬真實
    而可採信。是被告所為上開連續竊盜之犯行，應均可認定。
  (二)又本件被告於93年9 月21日竊取告訴人丙○○住處之金飾後
    ，迄至94年7 月間始再有竊取路旁土地公廟前之機車，此期
    間相距將近10月之久，犯罪手法亦不相同，難認彼此間具有
    連續犯之概括犯意。是被告於94年7 月間再行竊取他人財物
    ，應屬另行起意之犯罪。
二、論罪科刑之理由：
  (一)按刑法上所謂常業犯係指反覆以同種類行為為目的之社會活
    動之職業性犯罪而言。然本件被告於審理中已自承其係從事
    塑膠粒子工廠之工作或臨時工，並非無職業，且被告於上述
    犯罪事實三之(一)、(三)、(四)、(五)、(六)竊盜行為，所竊取者均係
    機車或腳踏車，目的僅在作為代步之用，又犯罪事實三之(七)
    所竊取者係香菸7 包，亦僅供被告自己吸用，此均非做為被
    告謀生所用。另其他竊盜行為所竊取之現金1,800元、手機1
    支、手推車1輛、鋼筋鐵條278根等財物，其手機、手推車及
    鋼筋鐵條固可變賣為現金，但所可賣得之金額不高，顯難認
    被告以行竊所得已足作為其主要生活之資金，復無積極證據
    可認其係以竊盜為業或以竊盜所得賴以維生，尚難遽認被告
    即係以犯竊盜罪為常業。
  (二)核被告所為犯罪事實二之(一)、三之(一)、(五)、(六)及(九)部分行為
    ，均係犯刑法第320條第1項之普通竊盜罪。又所為犯罪事實
    二之(二)部分行為，係犯刑法第306條第1項之無故侵入住居罪
    及同法第320條第1項之普通竊盜罪。又所為犯罪事實三之(二)
    部分行為，係犯刑法第321 條第1項第2款踰越牆垣及其他安
    全設備竊盜罪。又所為犯罪事實三之(三)、(四)部分雖已著手竊
    盜行為之實施，惟尚未產生竊得財物之結果，其行為仍屬未
    遂階段，係犯刑法第320 條第3項、第1項之普通竊盜未遂罪
    。復所為犯罪事實三之(七)部分行為，係犯刑法第321條第1項
    第1 款之於夜間侵入住宅竊盜罪。另所為犯罪事實三之(八)部
    分雖已著手竊盜行為之實施，但亦未竊得財物，係犯刑法第
    321條第2項、第1項第1款之於夜間侵入住宅竊盜未遂罪。公
    訴人認被告所為係犯刑法第322 條之常業竊盜罪，尚有未洽
    ，惟社會之基本事實同一，自應予變更起訴法條。另聲請簡
    易判決處刑書雖認告訴人丙○○就被告無故侵入住居部分未
    據告訴云云，惟告訴人於警詢中，在陳述遭人侵入住宅竊取
    財物後，表明「我要提出告訴」，並無特別聲明僅對竊盜提
    出告訴，應認告訴人已就竊盜及無故侵入住居部分均已提出
    告訴，本院自應就該無故侵入住居罪部分，併予審酌。
  (三)被告所為犯罪事實二之(二)部分，其所犯普通竊盜罪及無故侵
    入住居罪2 罪間，具有方法目的之牽連犯關係，應從一重之
    普通竊盜罪處斷。
  (四)被告所為犯罪事實二之先後2 次竊盜犯行，及犯罪事實三之
    先後9 次竊盜犯行，各均時間緊接，且觸犯構成要件相同之
    罪名，顯係分別基於概括犯意，反覆為之，應各依連續犯之
    規定，論以一罪，其中犯罪事實二部分應論以刑法第320 條
    之普通竊盜罪；另犯罪事實三部分應從情節較重之(七)部分論
    以刑法第321 條第1項第1款之於夜間侵入住宅竊盜罪，並分
    別加重其刑。
  (五)被告所為犯罪事實二之連續普通竊盜罪及犯罪事實三之連續
    於夜間侵入住宅竊盜罪，前後2 者時間差距將近10月，難認
    有概括犯意，後者顯係另行起意，屬各別之犯意，應予分論
    併罰。
  (六)被告前於90年間，因竊盜案件，經本院以90年度易字第27號
    判處有期徒刑3月確定，並於同年4月18日易科罰金執行完畢
    ，此有臺灣高等法院被告前案紀錄表在卷可憑，其前受有期
    徒刑執行完畢，於5 年以內再犯本件有期徒刑以上之罪，均
    為累犯，應依刑法第47條之規定分別遞加重其刑。
  (七)被告患有「精神分裂症」及「邊緣智能不足」，於行為犯案
    時，其精神狀態已達精神耗弱之程度，此有臺中榮民總醫院
    函附之精神鑑定報告書附卷可憑，應分別依刑法第19條第2
    項規定減輕其刑，並分別依法先加後減之。
  (八)上述犯罪事實二之(一)部分犯行，公訴人於聲請簡易判決處刑
    書雖未敘及，但業經公訴人移送併案審理，且本院認為有連
    續犯之裁判上一罪關係，自為起訴效力所及，本院自應併予
    審究。
  (九)審酌被告曾有多次竊盜及1 次準強盜之前科，有上開被告前
    案紀錄表在卷可按，素行不良，雖年已40餘歲，但其身體強
    壯，手腳健全，不思努力，以正當工作謀取生活所需，卻一
    再竊取他人財物，危害社會治安，所竊取之財物有多輛交通
    工具，足使他人生活產生不便利，而其無故侵入他人住宅行
    竊之手法，亦使屋主居家安全受到侵害，惟念其所竊取之財
    物價值不高，有幾次行竊尚未竊得財物即被發現，尚未產生
    實害結果，竊取被害人乙○○之財物部分亦已賠償，及其與
    被害人之關係，暨犯後於警詢迄本院審理多能坦承犯行，態
    度尚良好等一切情狀，分別量處如主文所示之刑，並定其應
    執行刑，以資懲儆。
  (十)被告用以行竊被害人丁○○所有車牌號碼MJX-762 號機車之
    鑰匙1 支，並未扣案，亦無證據證明為被告所有，爰不予宣
    告沒收。
  (十一)至於移送併辦意旨書另以：被告係以竊盜所得為主要生活之
    資，而以竊盜為常業，且前已因多次竊盜犯行，迭經法院判
    刑確定並執行完畢，又屢於釋放後再犯本件多次竊盜罪嫌，
    堪認僅藉刑之執行尚不足以徹底根絕其惡性，請依竊盜犯贓
    物犯保安處分條例第3條第1項第2款、第5條第1 項前段規定
    ，併予諭知於刑之執行前令入勞動場所強制工作，以資矯治
    等語。惟按有犯罪之習慣、以犯罪為常業、因遊蕩或懶惰成
    習而犯罪，或以犯竊盜罪或贓物罪為常業者，得令入勞動場
    所強制工作，固為刑法第90條及竊盜犯贓物犯保安處分條例
    第3條第1項所明定，然保安處分係對受處分人將來之危險性
    所為之處置，以達教化與治療之目的，為刑罰之補充制度，
    我國現行刑法採刑罰與保安處分之雙軌制，在維持行為責任
    之刑罰原則下，強化其協助行為人再社會化之功能，改善行
    為人潛在之危險性格，期能達成根治犯罪原因、預防犯罪之
    特別目的。保安處分之措施，應受比例原則之規範，使保安
    處分之宣告，與行為人所為行為之嚴重性、行為人所表現之
    危險性，以及對於行為人未來行為之期待性相當。而保安處
    分中之強制工作，旨在對嚴重職業性犯罪及欠缺正確工作觀
    念或無正常工作因而犯罪者，強制其從事勞動，學習一技之
    長與正確之謀生觀念，使其日後重返社會，能適應社會生活
    。上揭刑法及竊盜犯贓物犯保安處分條例之規定均係本此意
    旨而設，由法院視行為人之危險性格，決定應否交付強制工
    作，以達特別預防之目的（釋字第471 號解釋暨理由書參照
    ）。查被告前有多次竊盜前科，固堪認其未能感受刑罰之教
    化，而未生警惕心理。但被告上開竊盜行為難認構成常業竊
    盜罪，已如前述，並不符合竊盜犯贓物犯保安處分條例第3
    條第1項第2款之要件。且被告自承其於塑膠粒子工廠工作及
    做臨時工，並非毫無工作，其所竊亦多為價值不高之財物，
    亦難認其有因遊蕩或懶惰成習致有犯罪之習性，而認其具高
    度之潛在危險性格。本院綜合被告行為之嚴重性、所表現之
    危險性及對其未來行為之期待性等情研判，給予適當之徒刑
    處罰已足，倘令其入勞動埸所強制工作，則非屬適當甚且過
    度，故依比例原則，本院認為並無藉由保安處分之強制工作
    方式以達教化與治療目的之必要，爰不為令入勞動場所強制
    工作之諭知，併此敘明。
三、適用之法條：
  (一)刑事訴訟法第452條、第299條第1項前段、第300條。
  (二)刑法第56條、第306條第1項、第320條第1項、第321條第1項
    第1款、第55條、第51條第5款、第47條、第19條第2項。
  (三)罰金罰鍰提高標準條例第1條前段。
本案經檢察官戊○○到庭執行職務。
中    華    民    國    95    年    3     月    31    日
                  刑事第三庭  審判長法  官  劉  國  賓
                                    法  官  廖  淑  華
                                    法  官  廖  國  勝
以上正本證明與原本無異。
如不服本判決，應於判決送達後10日內，向本院提出上訴狀。
                                    書記官  譚  系  媛
中    華    民    國    95    年    3     月    31    日
【附錄本案論罪科刑法條全文】：
刑法第306條：
無故侵入他人住宅、建築物或附連圍繞之土地或船艦者，處一年
以下有期徒刑、拘役或三百元以下罰金。
無故隱匿其內，或受退去之要求而仍留滯者，亦同。
刑法第320條：
意圖為自己或第三人不法之所有，而竊取他人之動產者，為竊盜
罪，處五年以下有期徒刑、拘役或五百元以下罰金。
意圖為自己或第三人不法之利益，而竊佔他人之不動產者，依前
項之規定處斷。
前二項之未遂犯罰之。
刑法第321條：
犯竊盜罪而有左列情形之一者，處六月以上、五年以下有期徒刑
：
一  於夜間侵入住宅或有人居住之建築物、船艦或隱匿其內而犯
    之者。
二  毀越門扇、牆垣或其他安全設備而犯之者。
三  攜帶兇器而犯之者。
四  結夥三人以上而犯之者。
五  乘火災、水災或其他災害之際而犯之者。
六  在車站或埠頭而犯之者。
前項之未遂犯罰之。
附表－認定被告犯罪事實之相關證據：
┌─────┬───────────────┬────────────┐
│犯罪事實  │證                          據│證     據     所     在 │
├─────┼───────────────┼────────────┤
│二之(一)部分│被害人乙○○於警詢中之指訴。│本院卷第72頁。        │
│          │被告辛○○於警詢、偵查及審理│雲警刑五字第0941900431│
│          │  中之自白。                  │  號警卷第6 頁、94偵字第│
│          │                              │  3728號卷第10頁、本院卷│
├─────┼───────────────┼────────────┤
│二之(二)部分│被害人丙○○於警詢中之指訴。│斗警刑字第0940004065號│
│          │被害人丙○○之住處照片4張。 │  警卷第15頁、第18頁。  │
│          │被告辛○○於警詢及審理中之自│同上警卷第25至26頁。  │
│          │  白。                        │同上警卷第3 頁、本院卷│
│          │                              │  。                    │
├─────┼───────────────┼────────────┤
│三之(一)部分│被害人雲林縣斗南鎮公所總務譚│斗警刑字第0940300175號│
│          │  蔚青於警詢中之指訴。        │  警卷第8至9頁。        │
│          │贓物認領保管單1紙。         │同上警卷第11頁。      │
│          │機車及行竊地點之照片共4張。 │同上警卷第12及14頁。  │
│          │車籍作業系統-查詢認可資料。 │94偵字第3775號卷第9 頁│
│          │被告辛○○於警詢、偵查及審理│  。                    │
│          │  中之自白。                  │同上警卷第3 頁、同上偵│
│          │                              │  卷第15頁、本院卷。    │
├─────┼───────────────┼────────────┤
│三之(二)部分│被害人甲○○於警詢中之指訴。│斗警刑字第0940300120號│
│          │贓物認領保管單1紙。         │  警卷第5至6頁。        │
│          │大裕回收場之監視器翻拍照片、│同上警卷第12頁。      │
│          │  該回收場之照片及查獲贓物之照│同上警卷第13至15頁、第│
│          │  片共6張。                   │  17頁。                │
│          │被告辛○○於警詢、偵查及審理│同上警卷第3至4頁、94偵│
│          │  中之自白。                  │  字第3665號卷第13至14頁│
│          │                              │  、本院卷。            │
├─────┼───────────────┼────────────┤
│三之(三)部分│被害人壬○○於警詢中之指訴。│斗警刑字第0940300120號│
│          │被告模擬竊取車牌號碼MKE-161 │  警卷第8至9頁。        │
│          │  號機車之照片1張。           │同上警卷第16頁。      │
│          │被告辛○○於警詢、偵查及審理│同上警卷第3至4頁、94偵│
│          │  中之自白。                  │  字第3665號卷第13頁、本│
│          │                              │  院卷。                │
├─────┼───────────────┼────────────┤
│三之(四)部分│被害人丑○○於警詢中之指訴。│斗警刑字第0940300120號│
│          │被告模擬竊取車牌號碼XSB-971 │  警卷第8至9頁。        │
│          │  號機車之照片1張。           │同上警卷第16頁。      │
│          │被告辛○○於警詢、偵查及審理│同上警卷第3至4頁、94偵│
│          │  中之自白。                  │  字第3665號卷第13頁、本│
│          │                              │  院卷。                │
├─────┼───────────────┼────────────┤
│三之(五)部分│被害人丁○○於警詢中之指訴。│雲警刑五字第0941900431│
│          │被告辛○○接近車牌號碼MJX-76│  號警卷第11至12頁。    │
│          │  2號機車之監視畫面共3張。    │同上警卷第13至14頁。  │
│          │車輛竊盜、車牌失竊資料個別查│同上警卷第15頁。      │
│          │  詢報表。                    │同上警卷第19頁證物袋。│
│          │被告辛○○犯案之光碟2片。   │同上警卷第5至6頁、94偵│
│          │被告辛○○之警詢、偵查及審理│  字第3728號卷第10頁、本│
│          │  中之自白。                  │  院卷。                │
├─────┼───────────────┼────────────┤
│三之(六)部分│被害人黃祈煌於警詢中之指訴。│94偵字第3666號卷第20至│
│          │贓物認領保管單1紙。         │  21頁。                │
│          │銀色腳踏車照片2張。         │同上偵卷第22頁。      │
│          │被告辛○○於警詢、偵查及審理│同上偵卷第25至26頁。  │
│          │  中之自白                    │同上偵卷第18頁、第10頁│
│          │                              │  、本院卷。            │
├─────┼───────────────┼────────────┤
│三之(七)部分│被害人己○○於警詢中之指訴。│斗警刑字第0940300132號│
│          │贓物認領保管單1紙。         │  警卷第6頁。           │
│          │被告辛○○模擬行竊及所竊得香│同上警卷第7頁。       │
│          │  菸之照片共3張。             │同上警卷第8至9頁。    │
│          │被告辛○○於警詢、偵查及本院│94偵字第3666號卷第18頁│
│          │  審理中之自白。              │  、第10頁、本院卷。    │
├─────┼───────────────┼────────────┤
│三之(八)部分│被害人癸○○於警詢中之指訴。│雲警刑五字第0941900431│
│          │被告辛○○於警詢、偵查及本院│  號警卷第8至9頁。      │
│          │  審理中之自白。              │同上警卷第5頁、94偵字 │
│          │                              │  第3728號卷第10頁、94偵│
│          │                              │  3775號卷第24頁、本院卷│
│          │                              │  。                    │
├─────┼───────────────┼────────────┤
│三之(九)部分│被害人正佳公司工務主任庚○○│斗警刑字第0940300175號│
│          │  於警詢中之指訴。            │  警卷第6至7頁。        │
│          │贓物認領保管單1紙。         │同上警卷第10頁。      │
│          │竊得鋼筋及行竊地點之照片共6 │同上警卷第12至14頁。  │
│          │  張。                        │同上警卷第3至4頁、94偵│
│          │被告辛○○於警詢、偵查及審理│  3775號卷第15頁、本院卷│
│          │  中之自白。                  │  。                    │
└─────┴───────────────┴────────────┘


司法院資訊處製作；財團法人民間司法改革基金會備份。
